臺灣高等法院刑事裁定　　　　　　　　　100年度抗字第698號
抗　告　人
即　受刑人　　楊理安
上列抗告人因聲請定其應執行刑案件，不服臺灣板橋地方法院中
華民國100年6月10日裁定（100年度聲字第2377號），提起抗告
，本院裁定如下：
    主  文
抗告駁回。
    理  由
一、原裁定意旨略以：查受刑人楊理安因犯如附表所示之罪，經
    判決科刑確定在案。茲檢察官以原審為各該案犯罪事實最後
    判決之法院，聲請定其應執行之刑。原審審核認聲請為正當
    ，就如附表所示之罪刑，定其應執行有期徒刑10月等語。
二、抗告意旨略以：刑法修正後，刪除連續犯之規定，改採一罪
    一罰。然修法後各法院對罪犯之判決、待遇，天差地別，不
    公之處，昭然可見，爰請求本悲天憫人之心，給予抗告人一
    個合理公平、悔過向上之機會，並對抗告人從新從輕給予最
    有利的裁定云云。
三、經查：
（一）按裁判確定前犯數罪者，應依刑法第51條之規定，定其應
      執行之刑，刑法第50條、第51條定有明文。又數罪併罰，
      有二裁判以上者，依刑法第51條規定，定其應執行刑，刑
      法第53條亦有明文。是檢察官聲請定執行刑之二裁判所宣
      告之數罪，均在裁判確定前所犯者，即符合聲請定執行刑
      之要件。次按法院就自由裁量權之行使，除不得逾越法律
      所規定範圍之外部性界限外，另應受比例原則、公平正義
      原則之規範，謹守法律秩序之理念，體察法律之規範目的
      ，使其結果實質正當，合於裁量之內部性界限，俾與立法
      本旨相契合。刑法第51條第5款規定數罪併罰，宣告多數
      有期徒刑者，應於各刑中之最長期以上，各刑合併之刑期
      以下，定其應執行之刑期，但不得逾30年，其就數罪併罰
      ，固非採併科主義，而係採限制加重主義，就俱發各罪中
      ，以最重之宣告刑為基礎，由法院參酌他罪之宣告刑，裁
      量加重定之，且不得逾法定之30年最高限制，此即外部性
      界限。法院為裁判時，二者均不得有所踰越。在數罪併罰
      ，有二裁判以上，定其應執行之刑時，固屬於法院自由裁
      量之事項，然仍應受前揭外部性界限及內部性界限之拘束
      （最高法院94年度臺非字第233號判決、97年度臺上字第
      2017號判決意旨參照）。
（二）抗告人先後犯有如原裁定附表所示之竊盜、違反毒品危害
      防制條例等2罪，分由臺灣彰化地方法院、臺灣板橋地方
      法院判處如附表所示之刑確定在案。經臺灣板橋地方法院
      檢察署檢察官聲請定其應執行刑，經原審審核認聲請為正
      當，並依上揭法條規定，就原裁定附表編號1至編號2所示
      各罪所處之刑，裁定應執行有期徒刑10月。又抗告人所犯
      如原裁定附表所示各罪所處之刑，均係在各刑中最長期7
      月以上，各刑合併累計之刑期11月以下，合於刑法第51條
      第5款規定所定之外部界限，復未逾自由裁量之內部界限
      ，揆諸前揭說明，原審裁定依法並無違誤。抗告意旨所指
      法院審酌有失合理公平、並請求給予抗告人悔過向上之機
      會、並從新從輕裁定云云，或為法院實質審理、量刑時所
      應審酌之要件，並非定應執行刑所應考量事項，或為抗告
      人漫指誤解之詞，俱非可採。是抗告人之抗告意旨徒憑己
      見，任意指摘原裁定不當，並無理由，應予駁回。
據上論斷，應依刑事訴訟法第412條，裁定如主文。
中    華    民    國     100    年    7     月    6    日
                  刑事第十庭    審判長法  官  宋  祺
                                      法  官  陳明珠
                                      法  官  高玉舜
以上正本證明與原本無異。
不得再抗告。
                                      書記官  許雅淩
中    華    民    國     100    年    7     月    7    日